<?xml version='1.0' encoding='utf-8'?>
<verb default="sársháithigh" disambig="">
  <verbalNoun default="sársháithiú" />
  <verbalAdjective default="sársháithithe" />
  <tenseForm default="sársháithigh" tense="Past" dependency="Indep" person="Base" />
  <tenseForm default="sársháithíomar" tense="Past" dependency="Indep" person="Pl1" />
  <tenseForm default="sársháithíodar" tense="Past" dependency="Indep" person="Pl3" />
  <tenseForm default="sársháithíodh" tense="Past" dependency="Indep" person="Auto" />
  <tenseForm default="sársháithigh" tense="Past" dependency="Dep" person="Base" />
  <tenseForm default="sársháithíomar" tense="Past" dependency="Dep" person="Pl1" />
  <tenseForm default="sársháithíodar" tense="Past" dependency="Dep" person="Pl3" />
  <tenseForm default="sársháithíodh" tense="Past" dependency="Dep" person="Auto" />
  <tenseForm default="sársháithíodh" tense="PastCont" dependency="Indep" person="Base" />
  <tenseForm default="sársháithínn" tense="PastCont" dependency="Indep" person="Sg1" />
  <tenseForm default="sársháithíteá" tense="PastCont" dependency="Indep" person="Sg2" />
  <tenseForm default="sársháithímis" tense="PastCont" dependency="Indep" person="Pl1" />
  <tenseForm default="sársháithídís" tense="PastCont" dependency="Indep" person="Pl3" />
  <tenseForm default="sársháithítí" tense="PastCont" dependency="Indep" person="Auto" />
  <tenseForm default="sársháithíodh" tense="PastCont" dependency="Dep" person="Base" />
  <tenseForm default="sársháithínn" tense="PastCont" dependency="Dep" person="Sg1" />
  <tenseForm default="sársháithíteá" tense="PastCont" dependency="Dep" person="Sg2" />
  <tenseForm default="sársháithímis" tense="PastCont" dependency="Dep" person="Pl1" />
  <tenseForm default="sársháithídís" tense="PastCont" dependency="Dep" person="Pl3" />
  <tenseForm default="sársháithítí" tense="PastCont" dependency="Dep" person="Auto" />
  <tenseForm default="sársháithíonn" tense="PresCont" dependency="Indep" person="Base" />
  <tenseForm default="sársháithím" tense="PresCont" dependency="Indep" person="Sg1" />
  <tenseForm default="sársháithímid" tense="PresCont" dependency="Indep" person="Pl1" />
  <tenseForm default="sársháithítear" tense="PresCont" dependency="Indep" person="Auto" />
  <tenseForm default="sársháithíonn" tense="PresCont" dependency="Dep" person="Base" />
  <tenseForm default="sársháithím" tense="PresCont" dependency="Dep" person="Sg1" />
  <tenseForm default="sársháithímid" tense="PresCont" dependency="Dep" person="Pl1" />
  <tenseForm default="sársháithítear" tense="PresCont" dependency="Dep" person="Auto" />
  <tenseForm default="sársháitheoidh" tense="Fut" dependency="Indep" person="Base" />
  <tenseForm default="sársháitheoimid" tense="Fut" dependency="Indep" person="Pl1" />
  <tenseForm default="sársháitheofar" tense="Fut" dependency="Indep" person="Auto" />
  <tenseForm default="sársháitheoidh" tense="Fut" dependency="Dep" person="Base" />
  <tenseForm default="sársháitheoimid" tense="Fut" dependency="Dep" person="Pl1" />
  <tenseForm default="sársháitheofar" tense="Fut" dependency="Dep" person="Auto" />
  <tenseForm default="sársháitheodh" tense="Cond" dependency="Indep" person="Base" />
  <tenseForm default="sársháitheoinn" tense="Cond" dependency="Indep" person="Sg1" />
  <tenseForm default="sársháitheofá" tense="Cond" dependency="Indep" person="Sg2" />
  <tenseForm default="sársháitheoimis" tense="Cond" dependency="Indep" person="Pl1" />
  <tenseForm default="sársháitheoidís" tense="Cond" dependency="Indep" person="Pl3" />
  <tenseForm default="sársháitheofaí" tense="Cond" dependency="Indep" person="Auto" />
  <tenseForm default="sársháitheodh" tense="Cond" dependency="Dep" person="Base" />
  <tenseForm default="sársháitheoinn" tense="Cond" dependency="Dep" person="Sg1" />
  <tenseForm default="sársháitheofá" tense="Cond" dependency="Dep" person="Sg2" />
  <tenseForm default="sársháitheoimis" tense="Cond" dependency="Dep" person="Pl1" />
  <tenseForm default="sársháitheoidís" tense="Cond" dependency="Dep" person="Pl3" />
  <tenseForm default="sársháitheofaí" tense="Cond" dependency="Dep" person="Auto" />
  <moodForm default="sársháithíodh" mood="Imper" person="Base" />
  <moodForm default="sársháithím" mood="Imper" person="Sg1" />
  <moodForm default="sársháithigh" mood="Imper" person="Sg2" />
  <moodForm default="sársháithímis" mood="Imper" person="Pl1" />
  <moodForm default="sársháithígí" mood="Imper" person="Pl2" />
  <moodForm default="sársháithídís" mood="Imper" person="Pl3" />
  <moodForm default="sársháithítear" mood="Imper" person="Auto" />
  <moodForm default="sársháithí" mood="Subj" person="Base" />
  <moodForm default="sársháithímid" mood="Subj" person="Pl1" />
  <moodForm default="sársháithítear" mood="Subj" person="Auto" />
</verb>
